# 关于合营企业的合并抵销问题，涉及更上层母公司的抵销

提问人：vian_3df 时间：2017-06-26 15:06:40
陈版，您好！ 请教您一问题：关于合营企业的合并抵销问题，涉及更上层母公司的抵销。 案例：B公司下属有合营企业C（占股20%），在B公司的合并报表中，B与C之间的顺流交易会按20%抵销。（借：营业收入20% 贷：营业成本，存货-未实损益） 但B公司还有控股的母公司A（A占有B股份45%，取得控制权），A与C之间有顺流逆流交易，这种情况下，A公司的合并报表中，A与C的交易需要进行抵销吗？如需抵销，该如何抵？非常感谢！

回答人：chenyiwei
因为站在A的立场上，C是A的合营企业，所以A与C之间的交易应按比例抵销。抵销时应按照子公司B对C的直接持股比例（ 20 ％）计算抵销金额。 如果是C对A销售的逆流交易，则抵销金额需按照A对B的持股比例（ 45 ％）在A公司股东和持有B公司 55 ％股份的少数股东之间分配。例如，逆流交易未实现损益为 100 ，则在A的合并报表层面需抵销 20 ，冲减存货和投资收益。对投资收益的影响数 20中，9.5影响归属母公司股东的净利润，11.5影响少数股东损益。

提问人：vian_3df 时间：2017-06-29 08:56:18
陈版您好，我还想继续追问，如果母公司上面还有母公司......，上上上层的母公司与这个合营企业有顺流逆流，该要抵销到哪个母公司为止呢？

回答人：chenyiwei
即使在最高一层母公司编制合并报表时，对下属子公司和联营企业之间的交易仍应予以抵销处理。不论合并层级如何变化，都是体现为合并集团与合营企业或联营企业之间的顺流或逆流交易。